【裁判字號】    89,交易,203
【裁判日期】    890515
【裁判案由】    公共危險
【裁判全文】
臺灣臺中地方法院刑事判決                        八十九年度交易字第二三號
    公  訴  人  臺灣台中地方法院檢察署檢察官
    被      告  乙○○
    選任辯護人  蔡定生
右列被告因公共危險案件，經檢察官提起公訴（八十九年度偵字第四八九八號），本
院判決如左：
    主  文
乙○○服用酒類，不能安全駕駛動力交通工具而駕駛，處拘役肆拾伍日，如易科罰金
，以佰元折算壹日。
其餘被訴過失傷害部分，公訴不受理。
    事  實
一、乙○○於民國八十八年十月七日下午五時至六時許止，在台中縣太平市○○街附
    近某處飲用啤酒，已達不能安全駕駛動力交通工具程度，猶於同日晚上九時許，
    駕駛車牌號碼Ｍ０─九一一五號自用小客車，沿台中縣豐原市往台中縣后里鄉方
    向行駛，行經台中縣豐原市○○路與西安街口時，本應注意汽車行駛時，駕駛人
    應注意車前狀況及兩車併行之間隔，並隨時採取必要之安全措施；及汽車駕駛人
    飲酒後其吐氣所含酒精成分超過每公升０點二五毫克以上者，不得駕車，而依當
    時情形，並無不能注意之情事，竟仍酒後駕車且疏未保持車輛併行之安全間隔，
    以隨時採取必要安全措施，適有甲○○騎乘車牌號碼ＫＣＫ－八三一號機車行駛
    於同路段，亦疏未注意車前狀況，且因閃避路旁檳榔攤而未保持車輛併行之安全
    間隔，致甲○○騎稱之機車車頭撞及乙○○駕駛之自小客車右後方，甲○○人車
    倒地，受有左腳踝骨折等傷害（過失傷害部分業據撤回告訴）。乙○○因不覺有
    與機車發生碰撞，仍繼續行駛回家，嗣經警員循線查獲到案，並經施以吐氣後酒
    精濃度測試值達０、六二毫克／公升。
二、案經告訴人甲○○訴由台中縣警察局豐原分局報請台灣台中地方法院檢察署檢察
    官偵查起訴。
    理  由
一、訊據被告乙○○對於在右揭時、地飲酒後駕車之事實固坦承不諱，惟辯稱並不知
    有與告訴人機車擦撞，故無肇事逃逸之意思等語。經查，被告酒後駕車肇事致被
    害人受傷之事實，業據告訴人甲○○指述在卷，被告亦自承有駕車於上揭時地行
    經該路段，告訴人與被告素無怨隙當無誣陷被告之理，此外並有道路交通事故調
    查表、酒精濃度測試單、診斷證明書等件附卷可稽，是被告應確有酒後駕車肇事
    致被害人受傷之情事。次查，告訴人甲○○於偵查中指稱被告自左側超車時，撞
    到騎機車車輪部分；及於本院審理中陳稱其走中山路與被告同向，因路旁有檳榔
    攤，要閃避，所以騎在靠路中間，被告要超過其騎乘之機車，即撞上機車，其機
    車車頭被撞，被告係車子右後方撞到其機車等語在卷，則依告訴人之指陳可認被
    告或係因未與告訴人機車保持安全間隔，致所駕駛之自小客車經告訴人機車之前
    輪撞及，且係因車輪擦撞而無感覺且未於自小客車上留有明顯擦撞痕跡，是被告
    供稱其駕駛之自小客車車身並無擦撞痕跡，不知有擦撞方繼續行駛而未停車查看
    ，並無逃逸之故意等語，應足採信。綜上，被告酒後駕車肇事致告訴人受傷之事
    證明確（過失傷害部分業據撤回告訴，敘明於後），其服用酒類致無法安全駕駛
    動力交通工之犯行洵堪認定，依法論科。
二、核被告所為，係犯刑法第一百八十五條之三服用酒類致無法安全駕駛動力交通工
    具罪。爰審酌被告酒後駕車肇事之過失程度、致告訴人受傷所生危害、已與告訴
    人達成和解，並據告訴人當庭撤回告訴，及犯後態度尚稱良好等一切情狀，量處
    如主文第一項所示之刑，並諭知易科罰金之折算標準。
三、按告訴乃論之罪，告訴人於第一審辯論終結前得撤回其告訴，又告訴經撤回者，
    應諭知不受理之判決，刑事訴訟法第二百三十八條第一項及第三百零三條第三款
    定有明文。查，本件告訴人甲○○告訴被告乙○○過失傷害部分，起訴書認係犯
    刑法第二百八十四條第一項前段過失傷害罪，依同法第二百八十七條之規定，須
    告訴乃論。茲據告訴人當庭撤回傷害部分之告訴，有本院八十九年五月三日審判
    筆錄可稽，依上開說明，本件被訴傷害部分應逕為諭知不受理之判決。
據上論斷，應依刑事訴訟法第二百九十九條第一項前段，第三百零三條第三款，刑法
第一百八十五條之三、第四十一條、罰金罰鍰提高標準條例第二條，判決如主文。
中      華      民      國    八十九    年      五      月     十五     日
                                   台灣台中地方法院交通法庭
                                       法  官    陳  淑  芳
右正本證明與原本無異。
如不服本判決，應於判決送達後十日內向本院提出上訴狀，上訴於臺灣高等法院臺中
分院( 須附繕本 )。
                                        書記官
中      華      民      國    八十九    年      五      月     十七     日
附錄法條
刑法第一百八十五條之三：服用毒品、麻醉藥品、酒類或其他相類之物，不能安全駕
力交通工具而駕駛者，處一年以下有期徒刑、拘役或三萬元以下罰金。
刑法第二百八十四條第一項：因過失傷害人者，處六月以下有期徒刑、拘役或五百元
罰金。致重傷者，處一年以下有期徒刑、拘役或五百元以下罰金。


司法院資訊處製作；財團法人民間司法改革基金會備份。
